【裁判字號】    97,聲再,98
【裁判日期】    970505
【裁判案由】    偽造有價證券
【裁判全文】
台灣高等法院刑事裁定                  97年度聲再字第98號
再審聲請人
即  自訴人  乙○○
受  判決人
即  被  告  甲○○
上列聲請人因自訴被告偽造有價證券案件，對於本院八十五年度
上更(一)字第三一四號，中華民國八十五年六月二十八日第二審確
定判決（第一審案號：台灣桃園地方法院八十三年度自字第五六
號），聲請再審，本院裁定如下：
    主  文
再審之聲請駁回。
    理  由
一、按自訴人為受判決人之不利益聲請再審，以有刑事訴訟法第
    四百二十二條第一款規定之情形為限，同法第四百二十八條
    第一項但書定有明文。次按刑事訴訟法第四百二十二條第一
    款係指須有同法第四百二十條第一項第一、二、四、五款之
    情形者而言，即須具備「原判決所憑之證物已證明其為偽造
    或變造者」、「原判決所憑之證言、鑑定或通譯，己證明其
    為虛偽」、「原判決所憑之通常法院或特別法院之裁判，已
    經確定裁判變更者」、或「參與原判決或判決前所行調查之
    法官，或參與偵查或起訴之檢察官，因該案犯職務上之罪己
    經證明者，或因該案件違法失職已受懲戒處分，足以影響原
    判決者」之要件之一，自訴人始得為受判決人之不利益聲請
    再審。又按法院認為無再審理由者，應以裁定駁回之；經前
    項裁定後，不得更以同一原因聲請再審，復為刑事訴訟法第
    四百三十四條所明定。
二、聲請意旨略以：被告甲○○與第三人潘少珍（真實姓名為陳
    萍）共同謀議，由甲○○於民國七十七年八月一日親筆繕寫
    「保管收據」一紙，內容為甲○○所有財物共四筆交予潘少
    珍保管至七十七年八月十八日止，期滿喪失權限。其後潘少
    珍偽造四張本票總金額新台幣（下同）一百二十九萬元，運
    用美人計，藉用婚事為餌，共同誘騙聲請人乙○○在本票正
    面發票人欄上簽名蓋章。而甲○○明知上開偽造之號碼００
    三八八０號面額三十五萬元本票，應於七十七年十二月二日
    兌付，逾期未提示已喪失時效，仍於七十七年十二月二十日
    持向聲請人詐騙；其後再向台灣桃園地方法院（下稱桃園地
    院）聲請拍賣聲請人所有之桃園縣中壢市○○街九十四號房
    地，迫使聲請人將該屋賤價出售，屋款一百二十九萬元部分
    由甲○○取去，致聲請人受有損失。緣該四張本票內之金額
    係屬變造，本院八十五年度上更(一)字第三一四號判決（下稱
    原確定判決）實有錯誤，請依聲請人之陳述及所提出之證據
    （1.保管收據影本；2.台灣桃園地方法院檢察署檢察官八十
    二年度偵字第一四七二三號起訴書影本；3.潘少珍名義之身
    分證影本；4.本票四張合併影本；5.大陸居民秘密共同證明
    書影本；6.本院八十八年度聲再字第四六六號裁定；7.桃園
    地院民事執行處通知書影本；8.不動產買賣契約書影本各一
    件）准為再審云云。
三、經查：
  (一)聲請人前以甲○○與潘少珍（即陳萍）於七十七年十一月十
    八日，共同謀議至文具店購買現成空白本票四張，並填載發
    票人為潘少珍之本票四張，面額總計一百二十九萬元，嗣於
    七十七年十二月二十日上午，相偕至桃園縣中壢市○○街九
    十四號聲請人住處，持上述四張共同偽造之本票，誘騙聲請
    人在本票正面上簽名蓋章，數月後，甲○○竟持上述偽造之
    本票四張，向桃園地院民事執行處聲請查封拍賣聲請人上址
    房屋，因認甲○○與潘少珍共同涉犯刑法第二百零一條第一
    項、第二項之罪嫌，向桃園地院提起自訴，經桃園地院以八
    十三年度自字第五六號判決其二人無罪，聲請人上訴後，終
    經本院原確定判決以聲請人所訴事實，為另案已確定之判決
    （即桃園地院七十八年度自字第九０號判決）效力所及，因
    而撤銷桃園地院之判決，改判諭知免訴，嗣聲請人不服原確
    定判決提起第三審上訴，最高法院以八十六年度台上字第三
    三四二號判決認其上訴違背法律上之程式而駁回其上訴確定
    ，有卷附原確定判決及前案紀錄表可稽。
  (二)查原確定判決憑以判決免訴之裁判基礎，為桃園地院七十八
    年度自字第九０號確定判決，要與聲請人所指之四張本票無
    涉。聲請人以該四張本票之金額實係變造云云，執以聲請再
    審，核與刑事訴訟法第四百二十條第一項第一、二、四、五
    款規定之情形並不相符。
  (三)再查聲請人所提出之1.保管收據影本；2.台灣桃園地方法院
    檢察署檢察官八十二年度偵字第一四七二三號起訴書影本；
    3.潘少珍名義之身分證影本；4.本票四張合併影本；5.大陸
    居民秘密共同證明書影本；6.本院八十八年度聲再字第四六
    六號裁定；7.桃園地院民事執行處通知書影本；8.不動產買
    賣契約書影本各一件等證據，曾經聲請人提出本院聲請再審
    ，經本院審核上開證據均非刑事訴訟法第四百二十條第一項
    第一、二、四、五款得聲請再審之新證據，因認聲請人之聲
    請為無理由而裁定駁回在案，有本院九十四年度聲再字第一
    一０號裁定在卷可參（嗣聲請人多次復據以聲請再審，並經
    本院九十四年度聲再字第二二四號等多件裁定駁回在案，有
    卷附前案紀錄表可稽）。按本院九十四年度聲再字第一一０
    裁定，既已針對聲請人於該案所提出與本件相同之各項證據
    ，均不符聲請再審要件等情，詳加指駁。茲聲請人更以同一
    原因聲請再審，其聲請再審之程序顯屬違背規定，而為法所
    不許。
四、綜上，本件再審聲請之程序違背規定，應予駁回。
據上論斷，應依刑事訴訟法第四百三十三條，裁定如主文。
中    華    民    國    97    年    5     月    5     日
                  刑事第二十庭審判長法  官  楊貴雄
                                    法  官  鄧振球
                                    法  官  林立華
以上正本證明與原本無異。
如不服本裁定，應於收受送達後五日內向本院提出抗告狀。
                                    書記官  廖月女
中    華    民    國    97    年    5     月    6     日


司法院資訊處製作；財團法人民間司法改革基金會備份。
